【裁判字號】    98,訴,219
【裁判日期】    981105
【裁判案由】    強盜等
【裁判全文】
臺灣高雄地方法院刑事判決               98年度訴字第219號
公  訴  人  臺灣高雄地方法院檢察署檢察官
被      告  乙○○
                    現於臺灣高雄看守所羈押中
選任辯護人  陳慧博律師
上列被告因強盜等案件，經檢察官提起公訴（97年度偵字第2292
5 、24606 號），及移送併辦（97年度偵字第23763 、27632 號
），本院判決如下：
    主  文
乙○○犯傷害罪，累犯，處有期徒刑肆月；又共同犯傷害罪，累
犯，處有期徒刑陸月；又犯攜帶兇器強盜罪，處有期徒刑捌年；
應執行有期徒刑捌年陸月。
    事  實
一、乙○○因先前朋友租屋糾紛而與丙○○產生怨隙，竟基於傷
    害之故意，於民國97年7 月24日22時30分許，在高雄縣湖內
    鄉○○街147 巷口處，以狀似手槍之不明物品敲打丙○○頭
    部，致丙○○受有左前額挫傷、左手肘、左前臂、右手腕之
    擦傷及疑似腦震盪等傷害後駕車逃逸。乙○○又與陳俊男（
    經檢察官另案追加起訴）共同基於傷害之犯意聯絡，於97年
    8 月6 日7 時20分許，乘坐車號ZS-6 496號自用小客車至丙○○上班行經之高雄縣路竹鄉路○○路某處，將騎乘車號
    2JL-6496號重機車經過該處之丙○○撞倒在地後，陳俊男、
    乙○○下車共同持木棍毆打丙○○，乙○○再持西瓜刀將其
    砍傷，致丙○○受有胸部淺撕裂傷及右手臂手腕、右手前臂
    深撕裂傷合併與多處肌腱斷裂等傷害。乙○○、陳俊男於97
    年8 月7 日22時30分許，共同至高雄縣燕巢鄉○○路478 號
    旺旺超商，由陳俊男持木棍將超商內之彈珠台砸毀（毀損部
    分未據告訴），乙○○則另單獨基於為自己不法所有之意圖
    ，持西瓜刀喝令超商之店員甲○○及其他顧客一齊抱頭蹲下
    ，至使其等不能抗拒，繼而搜刮店內收銀台抽屜內現金新台
    幣約1 萬元後逃逸。
二、案經告訴人丙○○訴由高雄縣政府警察局湖內分局暨高雄縣
    政府警察局岡山分局移送台灣高雄地方法院檢察署檢察官偵
    查起訴及移送併辦。
    理  由
壹、證據能力部分：按被告以外之人於審判外之言詞或書面陳述
    ，除法律有規定者外，不得作為證據；被告以外之人於偵查
    中向檢察官所為陳述，除顯有不可信之情況者外，得為證據
    ，刑事訴訟法第159 條第1 項及159 條之1 第2 項分別定有
    明文。檢察官於偵查中對被告以外之人（包括證人、鑑定人
    、告訴人、被害人及共同被告等）所製作之偵查筆錄，性質
    上雖屬傳聞證據，惟現階段刑事訴訟法規定檢察官代表國家
    偵查犯罪、實施公訴，依法其有訊問被告、證人及鑑定人之
    權，而實務運作時，檢察官偵查中向被告以外之人所取得之
    供述證據，原則上均能遵守法律規定，不致違法取供，其可
    信度極高，是被告以外之人前於偵查中所為供述，除反對該
    項供述具有證據能力之一方，已釋明「顯有不可信之情況」
    之理由外，不宜以該證人未能於審判中接受他造之反對詰問
    為由，即遽指該證人於偵查中之供述不具證據能力。經查，
    本件證人即被害人丙○○、甲○○於檢察官偵查中所為之證
    述，被告未主張並釋明有何不可信之情事，核之上開說明，
    自應有證據能力。
貳、實體部分：
一、上開傷害及攜帶兇器強盜之犯罪事實，業據被告乙○○於本
    院審理中坦承不諱，且傷害部分亦經證人即被害人丙○○於
    偵查中證述明確（見偵卷第105 頁），並有高新醫院及劉光
    雄醫院出具之診斷證明書各1 紙在卷可查（分見警一卷第15
    頁及警二卷第40頁），而攜帶兇器強盜部分亦經證人即被害
    人甲○○於偵查中證述明確（見偵卷第97頁），並有翻攝之
    相片9 張在卷可查（見警二卷第10─14頁）；從而，罪證明
    確，被告上開犯行堪以認定。
二、按刑法強盜罪之行為態樣包含強暴與脅迫，所謂「強暴」，
    係謂直接或間接對於人之身體施以暴力，以壓制被害人之抗
    拒之狀態而言，「脅迫」則係指行為人以威嚇加之於被害人
    ，使其精神上萌生恐懼之心理，以達到至使不能抗拒之程度
    （見最高法院95年度台上字第4801號判決）；次按強盜罪所
    施用之強暴、脅迫手段，祗須足以壓抑被害人之抗拒，使其
    喪失意思自由為已足，縱令被害人無實際抗拒行為，仍於強
    盜罪之成立，不生影響（最高法院91年度台上字第7381號判
    決意旨參照）；又按刑法第321 條第1 項第3 款之攜帶兇器
    竊盜罪，係以行為人攜帶兇器竊盜為其加重條件，此所謂兇
    器，其種類並無限制，凡客觀上足對人之生命、身體、安全
    構成威脅，具有危險性之兇器均屬之，且祇須行竊時攜帶此
    種具有危險性之兇器為已足，並不以攜帶之初有行兇之意圖
    為必要（最高法院79年台上字第5253號判例參照），查本件
    被告所持用以強盜之西瓜刀，為金屬材質、刀鋒銳利成扁尖
    狀，客觀上足對人之生命、身體、安全構成危險性，係屬兇
    器無訛。是核被告所為，係分別犯刑法第277 條第1 項之傷
    害罪2 次、第330 條第1 項、第321 條第1 項第3 款之攜帶
    兇器強盜罪。被告與另案被告陳俊男間，就上開第2 次傷害
    犯行，有犯意之聯絡及行為之分擔，應論以共同正犯。被告
    上開所犯2 次傷害犯行及1 次攜帶兇器強盜犯行，係犯意個
    別，行為互異，應予分論併罰。又被告前因違反槍砲彈藥刀
    械管制條例案件，經台灣台南地方法院判處有期徒刑3 年，
    復因違反槍砲彈藥刀械管制條例案件，經台灣高等法院台南
    分院判處有期徒刑1 年5 月，再因違反動產擔保交易法案件
    ，經台灣台南地方法院判處有期徒刑4 月，上開3 罪定應執
    行有期徒刑4 年6 月，於94年8 月18日因縮短刑期假釋出監
    ，並付保護管束，甫於95年10月10日縮刑期滿，假釋未經撤
    銷視為執行完畢，台灣高等法院被告前案紀錄表1 份在卷可
    查，其上開受有期徒刑執行完畢後，5 年內故意再犯本件有
    期徒刑以上之罪，均為累犯，應依刑法第47條第1 項規定，
    加重其刑。審酌被告因細故而傷害他人身體，造成被害人之
    傷害程度，又被告正值青壯年，不思以正當途徑獲取金錢，
    竟持刀至超商強盜財物，足見其漠視法秩序之態度，非但對
    他人造成精神上之恐懼，且嚴重影響社會治安，惟所得財物
    不多，犯後坦認犯行態度尚可及其他等一切情狀，分別量處
    如主文所示之刑，並定其應執行之刑。
據上論斷，應依刑事訴訟法第299 條第1 項前段，刑法第28條、
第277 條第1 項、第330 條第1 項、第47條第1 項、第51條第5
款，刑法施行法第1條之1，判決如主文。
中    華    民    國    98    年    11    月    5     日
                  刑事第十一庭  審判長法  官  黃三友
                                      法  官  莊珮吟
                                      法  官  林俊寬
以上正本證明與原本無異。
如不服本判決應於收受送達後10日內向本院提出上訴書狀，並應
敘述具體理由；如未敘述上訴理由者，應於上訴期間屆滿後20日
內向本院補提理由書（均須按他造當事人之人數附繕本）「切勿
逕送上級法院」。
中    華    民    國    98    年    11    月    5     日
                                      書記官  林香如
附錄法條：
中華民國刑法第277條
傷害人之身體或健康者，處三年以下有期徒刑、拘役或一千元以
下罰金。
犯前項之罪因而致人於死者，處無期徒刑或七年以上有期徒刑；
致重傷者，處三年以上十年以下有期徒刑。
中華民國刑法第330條
犯強盜罪而有第三百二十一條第一項各款情形之一者，處五年以
上十二年以下有期徒刑。
前項之未遂犯罰之。


司法院資訊處製作；財團法人民間司法改革基金會備份。
